【裁判字號】    97,易,408
【裁判日期】    970731
【裁判案由】    違反電子遊戲場業管理條例
【裁判全文】
臺灣新竹地方法院刑事判決               97年度易字第408號
公  訴  人  臺灣新竹地方法院檢察署檢察官
被      告  乙○○
                    26弄20.
選任辯護人  林進塗律師
被      告  丙○○  23歲民.
上列被告等2 人因違反電子遊戲場業管理條例案件，經檢察官聲
請簡易判決處刑（96年度偵字第7068號），本院裁定改依通常程
序審理（原簡易程序案號：97年度竹簡字第229 號），判決如下
：
    主  文
乙○○、丙○○共同犯電子遊戲場業管理條例第二十二條之非法
營業罪，乙○○處拘役參拾日，丙○○處拘役貳拾日，如易科罰
金，均以新臺幣壹仟元折算壹日；扣案之電子遊戲機「大財神II
」壹臺（含IC板壹片）及新台幣貳仟元均沒收。
    事  實
一、乙○○明知未依電子遊戲場業管理條例規定申請主管機關許
    可並辦理營利事業登記，依法不得經營電子遊戲場業，竟與
    丙○○共同基於違規經營電子遊戲場業之犯意聯絡，於民國
    96年11月25日凌晨1 時許由丙○○將其所有「大財神II」電
    子遊戲機1 臺，擺放於乙○○所提供位於新竹市○區○○街
    76號之「星鑽飲食店」內，供不特定人娛樂以營利，其等並
    約定將經營所得五五分帳，嗣於同日凌晨2 時50分許丙○○
    在上址補充機台底錢時，為警當場臨檢查獲，並扣得上開電
    子遊戲機1 台（含IC板1 片）、機台內現金新台幣（下同）
    900 元及機台上現金1100元。
二、案經新竹市警察局第三分局報請臺灣新竹地方法院檢察署檢
    察官偵查後聲請簡易判決處刑。
    理  由
一、本件被告丙○○、乙○○等2 人所犯為死刑、無期徒刑或最
    輕本刑為3 年以上有期徒刑以外之罪，其等就被訴事實均為
    有罪之陳述，本院告知簡式審判程序之旨，並聽取公訴人之
    意見後，依刑事訴訟法第273 條之1 第1 項規定，裁定改依
    簡式審判程序審理，合先敘明。
二、上揭犯罪事實，業據被告等2 人於本院審理中坦承不諱，核
    與證人即新竹市警察局第三分局南門派出所警員甲○○、丁
    ○○於偵查中證述之情節相符，復有扣案之「大財神II」賭
    博性電玩機具1 臺（含IC板1 片）、機台內現金900 元及機
    台上現金1100元、新竹市警察局第三分局檢查紀錄表、代保
    管單、扣押物品目錄表各1 份、扣押物品清單2 紙、現場照
    片共4 幀及新竹市政府營利事業登記證影本1 紙在卷可稽，
    被告等2 人之自白乃與事實相符，應可採信，被告等2 人之
    犯行洵堪認定，應依法論科。
三、按所謂電子遊戲場「業」，指「業務」而言，而刑法上所謂
    業務，係以事實上執行業務者為標準，指以反覆同種類之行
    為為目的之社會的活動而言；執行此項業務，縱令欠缺形式
    上之條件，仍無礙於業務之性質，因此不論該事業是否「專
    營」電子遊戲場業，亦不問經營是否需達「一定之規模」，
    即使於原本所營事業外，兼營電子遊戲場業，或所經營之電
    子遊戲場不具相當之規模，亦無礙於電子遊戲場業管理條例
    相關規定之適用，最高法院90年臺非字第276 號判例意旨可
    資參照，故未依電子遊戲場業管理條例規定辦理營利事業登
    記，而擺放賭博性電玩經營電子遊戲場業者，即有電子遊戲
    場業管理條例第22條處罰規定之適用，且經營電子遊戲場業
    ，僅需有反覆同種類之行為為目的之社會的活動即為已足，
    至於其經營是否為「專營」、「達一定之規模」，皆非所論
    。是核被告等2 人所為，均係違反電子遊戲場業管理條例第
    22條之未依電子遊戲場業管理條例規定辦理營利事業登記者
    ，不得經營電子遊戲場業之規定罪。被告等2 人就上開違反
    電子遊戲場業管理條例犯行，有犯意聯絡及行為分擔，應論
    以共同正犯。被告等2 人於96年11月25日凌晨1 時許至同日
    凌晨2 時50分許查獲時止，未辦理營利事業登記，於上址經
    營電子遊戲場業，核其犯罪性質及本質即具有業務性、反覆
    性及延續性，故應包括的論以1 罪。爰審酌被告等2 人所為
    有害社會風氣及主管機關對於電子遊戲場業之管理，然念其
    等於本院審理中均坦承犯罪，且擺設機具之時間極短，機台
    亦僅有1 台，對於社會法益侵害不大，被告乙○○於本院審
    理程序初仍否認犯罪，較無改過之誠意，被告丙○○到案後
    立即坦承犯罪，較有改過之誠意等一切情狀，分別量處如主
    文所示之刑，並均諭知易科罰金之折算標準。扣案之電子遊
    戲機「大財神II」1 臺（含IC板1 片），係被告丙○○所有
    ，且供被告等2 人犯罪所用之物（本於責任共同原理，亦應
    於被告乙○○主文項下宣告沒收），另機台內現金900 元及
    機台上現金1,100 元，依其等約定則為被告等2 人共同所有
    ，且係其等犯罪所得之物，均經被告等2 人自承在卷，應依
    刑法第38條第1 項第2 款、第3 款等規定宣告沒收。
據上論斷，應依刑事訴訟法第273 條之1 第1 項、第299 條第1
項前段，電子遊戲場業管理條例第22條，刑法第11條前段、第28
條、第41條第1 項前段、第38條第1 項第2 款、第3 款，判決如
主文。
本案經檢察官張凱絜到庭執行職務。
中    華    民    國    97    年    7     月    31    日
                  刑事第二庭  法  官  蔡川富
以上正本證明與原本無異。
如不服本判決應於收受本判決後10日內向本院提出上訴書狀，上
訴書狀應敘述具體理由。上訴書狀未敘述上訴理由者，應於上訴
期間屆滿後20日內補提理由書狀於本院 (均須按他造當事人之人
數附繕本 )「切勿逕送上級法院」。
中    華    民    國    97    年    7     月    31    日
                              書記官  陳秀子
附錄本案論罪科刑所適用法條全文：
電子遊戲場業管理條例第22條：
違反第15條規定者，處行為人1 年以下有期徒刑、拘役或科或併
科新臺幣50萬元以上250 萬元以下罰金。


司法院資訊處製作；財團法人民間司法改革基金會備份。
